bg-BG: Сертифициране на размерите на вратите за лакрос: В съответствие за бокс лакрос; В съответствие с NCAA; В съответствие с NFHS; Нерегулиран/за двора; В съответствие с USA Lacrosse; Друго
cs: Oficiální certifikace lakrosové branky: Splňuje požadavky na boxlakros; Splňuje požadavky NCAA; Splňuje požadavky NFHS; Neregulováno / na zahradu; Splňuje požadavky USA Lacrosse; Jiné
el: Πιστοποίηση κανονισμών τέρματος λακρός: Συμβατό με box lacrosse; Συμβατό με NCAA; Συμβατό με NFHS; Μη ρυθμιζόμενο/ερασιτεχνικό; Συμβατό με USA Lacrosse; Άλλο
es: Certificación de reglamentación de la portería de lacrosse: Cumple con box lacrosse; Cumple con NCAA; Cumple con NFHS; Sin regular/para patio; Cumple con USA Lacrosse; Otro
zh-TW: 長曲棍球球門規格認證: 符合室內袋棍球規定; 符合 NCAA 規定; 符合 NFHS 規定; 未受規範/後院; 符合 USA Lacrosse 規定; 其他
vi: Chứng nhận quy định khung thành Lacrosse: Tuân thủ box lacrosse; Tuân thủ NCAA; Tuân thủ NFHS; Không có quy định/sân sau; Tuân thủ USA Lacrosse; Khác
nl: Lacrossegoal reglementaire certificering: Geschikt voor boxlacrosse; NCAA-gecertificeerd; NFHS-gecertificeerd; Niet gereglementeerd/tuin; USA Lacrosse-gecertificeerd; Overig
en: Lacrosse goal regulation certification: Box lacrosse compliant; NCAA compliant; NFHS compliant; Not regulated/backyard; USA Lacrosse compliant; Other
ko: 라크로스 골대 규정 인증: 박스 라크로스 규격 호환; NCAA 규격 호환; NFHS 규격 호환; 규제 없음/뒷마당용; USA 라크로스 규격 호환; 기타
ro-RO: Certificarea de conformitate cu regulamentul pentru poarta de lacrosse: Conform cu Box lacrosse; Conform cu NCAA; Conform cu NFHS; Nereglementat/pentru curte; Conform cu USA Lacrosse; Altele
fi: Lacrosse-maalin säännöstenmukainen sertifiointi: Box lacrosse -yhteensopiva; NCAA-yhteensopiva; NFHS-yhteensopiva; Sääntelemätön / piha; USA Lacrosse -yhteensopiva; Muu
ru: Сертификация соответствия ворот для лакросса: Соответствует стандартам индор-лакросса; Соответствует стандартам NCAA; Соответствует стандартам NFHS; Нерегламентированные / для любительской игры; Соответствует стандартам USA Lacrosse; Другое
lt-LT: Lakroso vartų standartų sertifikavimas: Atitinka „Box“ lakroso reikalavimus; Atitinka NCAA reikalavimus; Atitinka NFHS reikalavimus; Nereguliuojama / kiemo; Atitinka USA Lacrosse reikalavimus; Kita
nb: Sertifisering for lacrossemål: Godkjent for boks-lacrosse; NCAA-godkjent; NFHS-godkjent; Ikke regulert/hage; USA Lacrosse-godkjent; Annet
it: Certificazione per la regolamentazione della rete da lacrosse: Conforme al box lacrosse; Conforme NCAA; Conforme NFHS; Non regolamentata/per giardino; Conforme USA Lacrosse; Altro
tr: Lakros kalesi standart sertifikası: Salon lakrosu uyumlu; NCAA uyumlu; NFHS uyumlu; Düzenlenmemiş/arka bahçe; USA Lacrosse uyumlu; Diğer
de: Regelwerkszertifizierung des Lacrosse-Tors: Box-Lacrosse-konform; NCAA-konform; NFHS-konform; Nicht reguliert/Garten; USA Lacrosse-konform; Sonstige
hu: Lacrosse-kapu szabályzási megfelelősége: Teremlacrosse-kompatibilis; NCAA-kompatibilis; NFHS-kompatibilis; Nem szabályozott/hátsó udvari; USA Lacrosse-kompatibilis; Egyéb
sl-SI: Uradni certifikat gola za lakros: Skladno z Box Lacrosse; Skladno z NCAA; Skladno z NFHS; Neregulirano/za domačo uporabo; Skladno z USA Lacrosse; Drugo
ja: ラクロスゴールレギュレーション認定: ボックスラクロス準拠; NCAA準拠; NFHS準拠; 規制なし/裏庭用; USA Lacrosse準拠; その他
pt-PT: Certificação das normas relativas às balizas de lacrosse: Compatível com box lacrosse; Compatível com NCAA; Compatível com NFHS; Não regulado/para quintal; Compatível com USA Lacrosse; Outro
hr-HR: Certifikat o regulaciji golova u lacrosseu: U skladu sa standardima za box lacrosse; U skladu sa standardima NCAA; U skladu sa standardima NFHS; Nije regulirano / dvorišno; U skladu sa standardima organizacije USA Lacrosse; Ostalo
fr: Certification réglementaire du but de crosse: Conforme à la crosse en enclos; Conforme à la NCAA; Conforme à la NFHS; Non réglementé/arrière-cour; Conforme à USA Lacrosse; Autre
sv: Certifiering för lacrossemål: Uppfyller kraven för boxlacrosse; Uppfyller NCAA; Uppfyller NFHS; Inte reglerat/trädgårdsbruk; Uppfyller USA Lacrosse; Övrigt
da: Angiver, hvilke officielle regler eller standarder lacrossemålet er certificeret efter.: Kompatibel med box lacrosse; NCAA-kompatibel; NFHS-kompatibel; Ikke-reguleret/baghave; USA Lacrosse-kompatibel; Andet
pt-BR: Gol de lacrosse regulamentação certificação: Em conformidade com box lacrosse; Em conformidade com NCAA; Em conformidade com NFHS; Não regulamentado/quintal; Em conformidade com a USA Lacrosse; Outro
zh-CN: 袋棍球球门规范认证: 符合室内长曲棍球标准; 符合 NCAA 标准; 符合 NFHS 标准; 非正规/后院; 符合美国长曲棍球协会标准; 其他
th: การรับรองมาตรฐานของเสาและตาข่ายประตูลาครอส: เป็นไปตามมาตรฐานบ็อกซ์ลาครอส; เป็นไปตามมาตรฐาน NCAA; เป็นไปตามมาตรฐาน NFHS; ไม่มีข้อกำหนด/สำหรับเล่นหลังบ้าน; เป็นไปตามมาตรฐาน USA Lacrosse; อื่นๆ
sk-SK: Certifikácia rozmerov bránky na lakros: Vyhovuje pre boxlakros; Vyhovuje NCAA; Vyhovuje NFHS; Neregulované/na dvor; Vyhovuje USA Lacrosse; Iné
pl: Certyfikacja regulaminowa bramki lacrosse: Zgodność ze standardami box lacrosse; Zgodność z NCAA; Zgodność z NFHS; Nieregulowane / przydomowe; Zgodność z USA Lacrosse; Inne